臺灣高雄地方法院刑事判決　　　　　　　　　　　　九十一年度交易字第四五號
　　公　訴　人　臺灣高雄地方法院檢察署檢察官
　　被　　　告　甲○○
右列被告因過失傷害案件，經檢察官提起公訴（九十一年度偵字第一一五一一號），
本院判決如左：
    主  文
甲○○因過失傷害人，處有期徒刑參月，如易科罰金，以參佰元折算壹日。
    事  實
一、甲○○未考領自小客車駕駛執照，於民國九十年十一月二十九日十四時十分許，
    駕駛車牌號碼VL─八四九八號自小客車，沿高雄市○鎮區○○路快車道由北往南
    方向行駛，行經瑞福路與崗山東街有行車管制號誌交岔路口時，本應注意汽車行
    駛至交岔路口，其行進應遵守燈光號誌之指示，且應注意車前狀況，隨時採取必
    要之安全措施，而當時天候晴，日間光線自然，道路舖有柏油，路面乾燥無缺陷
    ，亦無其他障礙物，視距良好，且依其智識、能力亦無不能注意之情事，詎疏未
    注意其前方瑞福路之燈光號誌已轉變為表示禁止進入路口之紅燈號誌，猶駕駛上
    開自小客車貿然駛入上開交岔路口，致所駕駛之自小客車前車頭撞及沿高雄市○
    ○○街由西向東方向行駛而來（當時其號誌為綠燈），由乙○○所騎乘之車牌號
    碼ONＣ─二五七號輕型機車左側車身，使乙○○人、車倒地，因而受有左脛腓骨
    骨折之傷害。
二、案經乙○○訴由高雄市政府警察局前鎮分局報請臺灣高雄地方法院檢察署檢察官
    偵查起訴。
    理  由
一、訊據被告甲○○對其於右揭時、地駕駛自小客車駛入上開交岔路口時，因疏未注
    意車前狀況致與告訴人乙○○騎乘之機車發生碰撞之事實，坦承不諱，惟矢口否
    認有何闖紅燈之情事，辯稱：伊是綠燈行駛，且已駛過斑馬線逾路口三分之二才
    撞到告訴人云云。惟查，右揭事實，迭據告訴人於警訊、偵訊及本院審理中指述
    綦詳，指稱：我沿崗山東街往東行駛，行經瑞福路與崗山東街交岔路口時，崗山
    東街是綠燈，被告從瑞福路闖紅燈出來撞到我機車跌到地上等語（見警訊筆錄、
    本院九十一年八月五日訊問筆錄、審判筆錄），核與證人潘文德到庭結證供稱：
    當天我有看到本件車禍，當時我在那附近公有市場，收攤後與客戶約在瑞豐國小
    後門那邊等侯，我距離肇事現場大約四、五十公尺，聽到車輛撞擊聲後看到瑞福
    路當時是紅燈狀態，因當時有一位年約四十歲的男子來問我有無看到車禍情況，
    我說有看到那剎那，我有留給他電話等語（見本院審判筆錄），足認被告駕駛自
    小客車沿瑞福路闖越紅燈駛入上開交岔路口，致其自小客車前車頭撞及告訴人機
    車左車身無訛。是被告辯稱未闖紅燈云云，顯係卸責之詞，不足採信。而被告指
    稱告訴人騎機車之車速很快云云，惟告訴人於事故後現場在高雄市政府警察局交
    通大隊交通事故談話紀錄表上稱車速約二十公里，被告則稱約四、五十公里車速
    ，且當時被告迄警訊及檢察官偵查時均未指稱告訴人車速過快等情，此有紀錄表
    二紙附卷可按，直迄本院審理時才有告訴人車速過快之陳述，且並無任何證據證
    明（亦無機車煞車痕），實難採信。
二、按汽車行駛至交岔路口，其行進應遵守燈光號誌之指示道路交通安全規則第一百
    零二條第一項第一款定有明文。又按車輛面對圓形紅燈表示禁止通行，不得超越
    停止線或進入路口，道路交通標誌標線設置規則第二百零六條定有明文。本件肇
    事交岔路口，設有行車管制號誌，已據高雄市○○○○○道路交通調查報告表載
    明。被告未考領有自小客車駕駛執照，本不應違規駕駛汽車，惟其既為汽車駕駛
    人，駕車時理應注意上述規定並確實遵守之。則其駕車行經上開路段，理應注意
    車前狀況並隨時採取必要之安全措施，且當時天晴、日間自然光線，道路舖有柏
    油，路面乾燥無缺陷，無任何障礙物，視距良好，此觀前開道路交通事故調查報
    告表甚明，並有現場照片四張附卷足憑，又依其智識、能力等情，亦無不能注意
    之情事，竟疏未注意行駛車道之行車管制號誌已轉變為紅燈，仍貿然駕車駛入上
    開交岔路口，致所駕駛之自小客車前車頭撞及告訴人所騎乘之機車左側車身，使
    告訴人之人車倒地，被告之駕駛行為有過失，至為顯然。又告訴人確因本件車禍
    受有左脛腓骨骨折之傷害，亦有二聖醫院於九十年十二月五日出具之診斷證明書
    一紙在卷可稽，被告之過失犯行與告訴人之傷害間，顯有相當因果關係。本件事
    證已臻明確，被告過失犯行堪以認定。
三、核被告所為，係犯刑法第二百八十四條第一項前段之過失傷害罪。又被告為汽車
    駕駛人，無駕駛執照駕車，因而致人受傷，應法應負過失傷害之刑事責任，依道
    路交通安全處罰條例第八十六條第一項之規定，加重其刑。公訴意旨漏未斟酌
    被告闖越紅燈之事實，容有未洽，併此敘明。審酌被告疏未遵守行車管制制號誌
    ，闖越紅燈而肇事，對道路交通行車安全之危害重大，且駕駛報廢車又未投保強
    制責任險，致告訴人迄今未受任何賠償或補償，及告訴人所受傷害非輕，於肇事
    當日住院手術骨內鋼釘固定，至同年十二月五日出院，且自陳因本件車禍造成其
    免疫力失調，無法施打止痛針，痛苦萬分，而被告滿口仁義道德一切要負責，但
    均置之不理等語，迄今未與告訴人達成民事和解等一切情狀，認宜量處有期徒刑
    三月，並諭知易科罰金之折算標準，以示懲戒。
據上論斷，應依刑事訴訟法第二百九十九條第一項前段，道路交通安全處罰條例第八
十六條第一項，刑法第二百八十四條第一項前段、第四十一條第一項，罰金罰鍰提高
標準條例第一條前段、第二條，判決如主文。
本案經檢察官楊慶瑞到庭執行職務
中     華     民     國      九十一     年       九     月     二       日
                                      臺灣高雄地方法院交通法庭
                                                法  官 黃建榮
右正本證明與原本無異。
如不服本判決，應於判決送達後十日內，向本院提出上訴狀。
                                                書記官 龔  能
中     華     民     國      九十一     年       九     月     三       日
附錄本判決論罪之法條：
道路交通管理處罰條例第八十六條
汽車駕駛人，無駕駛執照駕車、酒醉駕車、吸食毒品或迷幻藥駕車、行駛
人行道或行經行人穿越道不依規定讓行人優先通行，因而致人受傷或死亡
，依法應負刑事責任者，加重其刑至二分之一。
中華民國刑法第二百八十四條
 (過失傷害罪)
因過失傷害人者，處六月以下有期徒刑、拘役或五百元以下罰金，致重傷
者，處一年以下有期徒刑、拘役或五百元以下罰金。
從事業務之人，因業務上之過失傷害人者，處一年以下有期徒刑、拘役或
一千元以下罰金，致重傷者，處三年以下有期徒刑、拘役或二千元以下罰
金。
